【裁判字號】    97,抗,395
【裁判日期】    970818
【裁判案由】    聲請再審
【裁判全文】
臺灣高等法院高雄分院刑事裁定           97年度抗字第395號
抗  告人即  甲○○
再審聲請人
                      號
上列抗告人因聲請再審案件，不服臺灣高雄地方法院中華民國97
年7 月9 日裁定（97年度審聲再字第1 號），提起抗告，本院裁
定如下：
    主  文
抗告駁回。
    理  由
一、本件抗告意旨略以：當初檢察官訊問時，抗告人即再審聲請
    人甲○○（以下稱抗告人）並無認罪之意思表示，檢察官亦
    無機會讓告人陳訴或證明無犯罪之意思，即以簡易程序提起
    公訴，法院於受理檢方之簡易程序判決聲請時，亦未依刑事
    訴訟法第452 條規定審酌，即以檢方所提之證據文書便宜行
    事，遽予判決，此判決係程序違法之判決；因程序違法之判
    決上訴後，庭訊之焦點均在還原案發當時之情形，抗告人亦
    有於庭訊時或書狀上表示抗告人身負多責，習以較方便之方
    式搬運物品，審判長並未在庭訊時質問為何不直接用手拿而
    是在判決書中質疑此，因是痼疾且一直在誤診誤醫之狀況，
    且時好時壞，直到此事之發生後，才不得不到醫學中心就診
    ，在此之前曾看西醫，但都施打類固醇之針劑，所以都看中
    醫，依中醫之經脈原理認為手之酸麻係因肩頸受挫氣血不順
    所產生。此案係程序違法之判決，應依刑事訴訟法第421 條
    再審，為此提出抗告，聲請撤銷原裁定云云。
二、按不得上訴於第三審法院之案件，其第二審法院所為之裁定
    ，不得抗告，刑事訴訟法第405 條定有明文；再按原審法院
    認為抗告不合法律上之程式或法律上不應准許，或其抗告權
    已經喪失者，應以裁定駁回之，刑事訴訟法第408 號第1 項
    前段亦定有明文；又按抗告法院認為抗告有第408 條第1 項
    前段之情形者，應以裁定駁回之，但其情形可以補正而未經
    原審法院命其補正者，審判長應定期間先命補正，同法第41
    1 條亦定有明文。
三、經查，本件抗告人因犯刑法第320 條第1 項竊盜罪，而經第
    二審法院即臺灣高雄地方法院以96年度簡上字第767 號判處
    罪刑確定，該案件係屬刑事訴訟法第376 條第2 款規定不得
    上訴於第三審法院之案件。今抗告人對該案件向原確定判決
    之法院即臺灣高雄地方法院聲請再審，而經臺灣高雄地方法
    院裁定駁回再審之聲請，亦即係由原第二審法院裁定駁回，
    依上開說明，自不得對該第二審法院之裁定提起抗告（最高
    法院29年抗字第5 號判例意旨參照）。抗告人對不得抗告之
    案件提起抗告，其抗告法律上不應准許，且無從命補正，而
    應予駁回。
四、另原審裁定雖載明「如不服本裁定，應於裁定送達後5 日內
    ，向本院提起抗告狀」等語，而訓示受裁定人得於法定期間
    內提起抗告，此項記載顯係誤載。且法律既規定不得抗告，
    自不能因前開誤載即認得違背法律之規定而提起抗告，併此
    敘明。
五、據上論結，應依刑事訴訟法第411 條前段，裁定如主文。
中    華    民    國    97    年    8     月    18    日
                  刑事第七庭    審判長法  官 莊飛宗
                                      法  官 孫啟強
                                      法  官 邱明弘
以上正本證明與原本無異。
不得再抗告。
中    華    民    國    97    年    8     月    18    日
                                      書記官 曾允志


司法院資訊處製作；財團法人民間司法改革基金會備份。
